【裁判字號】    95,交聲,84
【裁判日期】    950630
【裁判案由】    違反道路交通管理處罰條例聲明異議
【裁判全文】
臺灣士林地方法院交通事件裁定          95年度交聲字第84號
原處分機關  交通部公路總局臺北區監理所基隆監理站
異  議  人
即受處分人  寰球通運有限公司
代  表  人  李茂俊
上列受處分人因違反道路交通管理處罰條例案件，對於交通部公
路總局臺北區監理所基隆監理站95年1 月13日所為基監字第裁42
-U00000000號裁決聲明異議（原舉發案號：內政部警政署基隆港
務警察局舉發違反道路交通管理事件通知單基港警行字第U00000
000 號），本院裁定如下：
    主  文
異議駁回。
    理  由
一、按汽車裝載時，裝載危險物品，未請領臨時通行證者，處汽
    車所有人新臺幣（下同）3,000 元以上9,000 元以下罰鍰，
    道路交通管理處罰條例第29條第1 項第3 款定有明文。又汽
    車裝載，有違反前開規定者，並記汽車違規記錄1 次，同條
    例第29條第2 項亦定有明文。而所謂「危險物品」乃係指行
    政院勞工委員會訂定之「危險物及有害物通識規則」規定適
    用之危害物質、行政院環境保護署依據「毒性化學物質管理
    法」公告之毒性化學物質、及歸屬於道路交通安全規則附件
    2 分類表之危險物品，道路交通安全規則第84條第3 項亦有
    明文。
二、原處分意旨略以：本件異議人即受處分寰球通運有限公司（
    下稱寰球公司）所有之車牌號碼560-KA號營業貨櫃曳引車，
    於民國94年10月17日晚上9 時50分許，於基隆市○○街東10
    碼頭出口處，因裝載危險物品氨氣，未向監理機關申請核發
    臨時通行證，而為內政部警政署基隆港務警察局大沙灣派出
    所員警當場攔停，舉發其有「裝載危險物品，未請領臨時通
    行證」之違規行為，爰依道路交通管理處罰條例第29條第1
    項第3 款之規定，裁處罰鍰4,500 元，並依同條例第29 條
    第2 項之規定，併記汽車違規紀錄1 次。
三、聲明異議意旨略以：異議人所有之560-KA號營業用曳引車於
    上開時間、地點，經警告知所載貨物為危險物品且未請領臨
    時通行證後，當場即依員警指示將貨櫃載回碼頭儲櫃區，卻
    仍遭員警舉發。又異議人所有之營業用貨櫃曳引車係依車輛
    排隊順序承載貨物，並非由貨主叫車，司機亦不知貨櫃內物
    品為何，且碼頭出示之貨櫃單上亦未標示為危險櫃，異議人
    並非故意不申請臨時通行證，爰請求撤銷原處分云云。
四、查異議人就其受僱人於前揭時、地，駕駛上開車號營業貨櫃
    曳引車裝載危險物品，且未請領臨時通行證之違規事實，並
    無爭執，則原處分所認定之違規事實，自屬無誤。至異議人
    雖以其受僱人於載送貨品前，無從得知該貨品是否為危險物
    品等語為辯，然按「廠商貨主運送危險物品，應備具危險物
    品道路運送計畫書及物質安全資料表向起運地或車籍所在地
    公路監理機關申請核發臨時通行證，該臨時通行證應隨車攜
    帶之，其交由貨運業者運輸者，應會同申請，並責令駕駛人
    依規定之運輸路線及時間行駛」，道路交通安全規則第84
    條第1 項第1 款定有明文，是依上開規定可知，貨運業者運
    輸危險物品時，有與廠商貨主會同申請臨時通行證之義務，
    則其就所載運之貨物是否為危險物品，自負有查明瞭解之責
    任，尚不能以貨主未告知貨物屬危險物品而為卸責之理由，
    異議人前開辯解，顯不足採。
五、從而，原處分機關援引前揭規定，裁處異議人罰鍰4,500 元
    ，並記汽車違規紀錄1 次，並無違誤，本件異議為無理由，
    應予駁回。
據上論斷，應依道路交通案件處理辦法第19條，裁定如主文。
中    華    民    國    95    年    6     月    30    日
                  交通法庭法  官  馬傲霜
以上正本證明與原本無異。
如不服本裁定，應於裁定送達後5日內向本院提出抗告狀。
                          書記官  陳玉瓊
中    華    民    國    95    年    6     月    30    日


司法院資訊處製作；財團法人民間司法改革基金會備份。
